【裁判字號】    98,簡上,647
【裁判日期】    981008
【裁判案由】    詐欺
【裁判全文】
臺灣桃園地方法院刑事判決             98年度簡上字第647號
上  訴  人
即  被  告  乙○○
上列上訴人即被告因詐欺案件，不服中華民國98年5 月27日本院
98年度桃簡字第1365號第一審刑事簡易判決（聲請簡易判決處刑
書案號：臺灣桃園地方法院檢察署98年度偵字第1259號），提起
上訴，本院管轄之第二審合議庭判決如下：
    主      文
上訴駁回。
乙○○緩刑貳年，緩刑期間內付保護管束，並應於判決確定之日
起壹年陸月內，向指定之公益團體、地方自治團體或社區提供捌
拾小時之義務勞務。
    事實及理由
一、本案經本院管轄之第二審合議庭審理結果，認原審以上訴人
    即被告乙○○所犯刑法第30條第1項前段、第339 條第1項之
    幫助詐欺取財罪，判處有期徒刑3 月，如易科罰金，以新臺
    幣（下同）1,000元折算1日，經核其認事用法及量刑均無不
    當，應予維持，並引用原審刑事簡易判決書所記載之事實及
    理由（如附件所示）。
二、上訴人提起本件上訴意旨原係否認犯行，惟於本院準備程序
    期日及審判期日均坦承原審判決之事實，並請求給予緩刑宣
    告。惟按，法官於有罪判決如何量處罪刑，甚或是否宣告緩
    刑，均為實體法賦予審理法官裁量之刑罰權事項，法官行使
    此項裁量權，自得依據個案情節，參酌刑法第57條所定各款
    犯罪情狀之規定，於法定刑度內量處被告罪刑；除有逾越該
    罪法定刑或法定要件，或未能符合法規範體系及目的，或未
    遵守一般經驗及論理法則，或顯然逾越裁量，或濫用裁量等
    違法情事之外，並不得任意指摘其量刑違法，最高法院80年
    台非字第473 號、75年台上字第7033號、72年台上字第6696
    號、72年台上字第3647號著有判例均可資參照。準此，法官
    量刑或未諭知緩刑，如非有上揭明顯違法之情事，自不得擅
    加指摘其違法或不當。經查，原審審酌上訴人輕易提供金融
    帳戶資料供他人掩飾犯罪所得使用，非但增加被害人尋求救
    濟之困難，造成社會人心不安，亦助長詐騙犯罪者之氣焰，
    使詐欺犯罪者得以順利取得詐欺所得之財物，危害財產交易
    安全，且上訴人於犯後（原審時）猶否認犯行等一切情狀，
    量處有期徒刑3 月，並諭知易科罰金之折算標準，經核並無
    不合。執此，原審認事用法並無不當，量刑亦屬妥適，是上
    訴人提起本件上訴，為無理由，應予駁回。
三、惟查，上訴人前未曾因故意犯罪而受有期徒刑以上刑之宣告
    ，此有臺灣高等法院被告前案紀錄表1 份附卷足考，其現已
    知所悔悟，又被害人甲○○因即時向往來銀行提出止付，幸
    而未造成實際損害，此據被害人陳述明確，復有交易明細表
    1 份在卷可稽，另上訴人亦表示雖工作不穩定，但願以義務
    勞務之方式作為警惕，本院參酌上情，足見上訴人乃因一時
    失慮，致罹刑章，經此偵審程序及刑之宣告，當知所警惕，
    信無再犯之虞，因認所宣告之刑，以暫不執行為適當，爰併
    予宣告緩刑2年，及酌量被告犯行態樣，依刑法第74條第2項
    第5 款規定，命上訴人於本判決確定之日起1年6月內，向指
    定之公益團體、地方自治團體或社區提供80小時之義務勞務
    ，另依同法第93條第1項第2款規定，諭知於緩刑期內付保護
    管束，俾由專業人員於該期間內施以觀護與輔導，以導正其
    觀念，而啟自新。
據上論斷，應依刑事訴訟法第455條之1 第1項、第3項、第368條
、第373條，刑法第74條第1項第1款、第2項第5款、第93條第1項
第2款，判決如主文。
本案經檢察官施昱廷到庭執行職務。
中    華    民    國    98    年    10    月    8     日
                  刑事第六庭  審判長法  官  錢建榮
                                    法  官  宣玉華
                                    法  官  黃翊哲
以上正本證明與原本無異。
本件不得上訴。
                                    書記官  高文靜
中    華    民    國    98    年    10    月    8     日


司法院資訊處製作；財團法人民間司法改革基金會備份。
